Minutes et répertoires du notaire Nicolas FARDEAU, 1574 - 15 novembre 1596 (étude XXXIII)
Archives nationales
- Minutes de Nicolas FARDEAU, 1574 - 1596; MC/ET/XXXIII/208 - MC/ET/XXXIII/229
  - Minutes. 1589, MC/ET/XXXIII/223; registre
    - Compte portant constitution de 16 écus 40 sols tournois de rente par Jean Antoine de Baïf à Florent de Barville., 16 août 1589 - 30 mars 1610; MC/ET/XXXIII/223
      A la suite:
      1610, 30 mars. Rachat de la rente par Guillaume de Baïf, secrétaire de la chambre du roi, à Jean Bonnevye, huissier sergent à cheval au Châtelet de Paris, et Geneviève Chalbas, sa femme, veuve de Florent de Berville.
      Furent presens en leurs personnes noble homme Maistre Jehan Anthoine de Baïf, secretaire de la chambre du roy, demourant au faulxbourgs Sainct-Marcel sur les fossez d'entre les portes dud. Sainct-Marcel et de Sainct-Victor lez Paris, d'une part, et honnorable homme Maistre Fleurant de Barville, bourgeois de Paris, demourant rue Neufve-des-Boullangers, faulxbourgs Sainct-Victor, parroisse de Sainct-Nicolas du Chardonneret, pour luy et en son nom, d'aultre part. Disans lesdictes partyes qu'ilz ont faict compte amyablement ensemble de tous et chacuns les deniers par led. de Barville payez, frayez et desbourcez ès procès et instances que ledict sieur de Baif a euz et a, tant pardevant Monsieur le prevost de Paris ou son lieutenant, requeste du palais, court de parlement que consulz à l'encontre de plusieurs partyes que des peines, sallaires et vacations que led. de Barville a faictz à la poursuite et sollicitation desd. procès et instances faictz jusques à huy.
      Par lequel compte, tout desduict et rabatu, des deniers par led. sieur de Baif fourniz aud. de Barville se seroit trouvé tenu et redevable envers ledict de Barville de la somme de deux cens escuz sol, lesquelz deux cens escuz sol ledict sieur de Baif les a promis, sera tenu, promect et gaige rendre, bailler et payer aud. de Barville ou au porteur, d'huy en deux ans prochains venans. Et, où faulte y auroit de payement d'icelle somme de deux cens escuz sol dedans lesd. deux ans, en ce cas ledict sieur de Bayf a, dès à present, comme pour lors et dès lors comme dès à present, constitué, assis et assigné, ceddé, quicté, transporté et delaissé du tout dès maintenant à tousjours, a promis et promect garantir de tous troubles, destourbiers et autres empeschemens generallement quelzconques audict de Barville, ce acceptant pour luy, ses hoirs et ayans causes à temps advenir seize escuz sol et quarente-solz tournoiz de rente annuelle et perpetuelle, à les avoir et prendre et percevoir par chacun an par led. de Barville et que led. sieur de Baif pour luy, ses heritiers et ayans cause a promis, sera tenu, promect et gaige rendre, bailler et payer à icelluy de Barville, à ses hoirs ayans cause ou au porteur, aux quatre quartiers de l'an à Paris accoustumez, chascun d'iceulx par esgalle portion, premier quartier de payement escheant trois moys après lesd. deux ans passez et à continuer de là en avant par chascun an à tousjours ausd. termes sans discontinuer, generalement sur tous et chascuns les biens, maisons et heritaiges des sieur de Baïf, de ses heritiers et ayans causes, meubles et immeubles, presens et advenir et sur chascun lieu, piece, partye et portion d'iceulx, sur les plus clairs et mieux apparans, les ungs respondans principalement pour les autres et pour le tout sans en faire division ne discution, qu'il en a du tout chargez, affectez, obligez et ypothecquez, charge, affecte, oblige et ypothecque par ces presentes, pour rendre, payer, acquicter, fournir et faire valloir lesd. XVI escuz XL solz tournoiz de rente bonnes etc. sur tous et chacuns les biens et heritaiges dud. sieur de Baif, de sesd. heritiers et ayans cause, meubles et immeubles, presens et advenir et sur chacun lieu, piece, partye et portion d'iceulx etc, solvables et biens payables du tout à tousjours sans aucun deschet, division ne discontinuation, nonobstant mutation de dempteurs et proprietaires, discontinuation de payement, prescription ou laps de temps et autres choses quelzconques ad ce contraires et pour en joyr par led. de Barville, ses hoirs et ayans cause et en faire et disposer a son profict et volunté comme de choses à luy apartenant, vray et loyal acquest, desaisissant par led. sieur de Barville, jusques à la valleur et concurance etc, voulant etc, procureur le porteur etc, donnant pouvoir etc, lesd. XVI escuz et XL solz tournoiz de rente racheptables à tousjours en payant par le rachepteur à une foys et à ung seul payement la somme de deux cens escuz soleil, monnoye courant à present, arrerages deubz, escheuz et entrez pour portion de temps lors dud. rachapt, fraiz et tous loyaulx cousts et moyennant tout ce que dict est, donner toutes rescriptions, recepicez, lectres et promesses qu'il pourroit avoir, les declarant nulles, de nul effect et valleur comme de chose non advenue.
      Car ainsy a esté accordé entre eulx, promectans etc, obligeans chacun en droict soy et l'un envers l'aultre, renonçans etc.
      Faict et passé doubles, ès estudes des notaires, avant midi, l'an mil Vc IIIIxx IX le jeudi XVIe jour de aoust.
      J. A. DE BAYF DE BARVILLE.
      Documents du Minutier central des notaires de Paris, Ronsard et ses amis [288 actes], par Madeleine Jurgens, à partir des dépouillements de Xenia Pamfilova, Paris, Archives nationales, 1985, p. 198, notice n° 82 (instrument de recherche imprimé dématérialisé, certaines notices sont plus détaillées dans la version intégrale accessible en ligne par la rubrique 'Autres instruments de recherche', voir contexte dans le Plan d’orientation général - Notaires de Paris, guides thématiques du Minutier).
    - Accord entre les collèges du Mans et de Reims (moitié des régents communs aux deux collèges)., 19 août 1589; MC/ET/XXXIII/223
      accord; Mans (collège du); Reims (collège de); Collège du Mans; Collège de Reims
    - Testament de André Thevet, voyager du Saint-Sépulcre-de-Jérusalem, cosmographe du roi., 1er novembre 1589; MC/ET/XXXIII/223
      testament; Thevet, André
  - Minutes. 1590, MC/ET/XXXIII/224; registre
    - Inventaire après décès de Potentienne de Mormoret, veuve de Martin Girard, docteur régent en la faculté de médecine en l'université de Paris, rue des Lavandières., 13 février 1617; MC/ET/XXXIII/224
      Georges Wildenstein, Le goût pour la peinture dans la bourgeoisie parisienne au début du règne de Louis XIII, d'après des inventaires après décès...[705 actes], Gazette des Beaux-Arts, Paris, 1959, p.79 (voir contexte dans le Plan d’orientation général - Notaires de Paris, guides thématiques du Minutier).
      inventaire après décès; Lavandières (rue des); Mormoret, Potentienne de; Girard, Martin; docteur d'université
  - Minutes. 1591, MC/ET/XXXIII/225; registre
    - GANDIN (Jeanne) Veuve de Jean-Baptiste DUGRANNON. Rue du Figuier. § Testament de Jeanne GANDIN, 11 avril 1645; MC/ET/XXXIII/225
      testament; Gandin, Jeanne
    - LEBEL (Thomas) Avocat en parlement Rue vieille monnaie § Contrat de mariage de Thomas LE BEL, et de Anne DAUVERGNE. Témoins: Jean HENARD - médecins ordinaire du défunt Roi et de la feue Reine mère Jean PRIMAULT - Chirurgien ordinaire de Mademoiselle fille duc d'Orléans., 6 novembre 1645; MC/ET/XXXIII/225
      contrat de mariage; Lebel, Thomas
  - Minutes. 1592 - 1593, MC/ET/XXXIII/226; registre
    - MAÇONNERIE § Marché passé entre François MARTIN, compagnon maçon, rue des Postes, et François HEDOUVILLIER, boulanger, rue Saint-Victor, pour la construction d'un four à boulanger., 28 juillet 1645; MC/ET/XXXIII/226
      marché; Martin, François; Hedouvillier, François; maçon
    - LHOMMEDIEU (Denise) § Inventaire après décès de Denise LHOMMEDIEU, dressé à la requête de son mari, Jacques GOBELET, marchand de vins, rue Saint-Hippolyte. Tapisserie. Tableaux, 1er août 1645; MC/ET/XXXIII/226
      inventaire; Lhommedieu, Denise
  - Minutes. 1594, MC/ET/XXXIII/227; registre
    - MARRICHARD (Marc) Menuisier en ébène Rue Bordelle. § Mise en apprentissage auprès de. .., de Jean LEMAIRE., 29 juin 1646; MC/ET/XXXIII/227
      contrat d'apprentissage; Marrichard, Marc
  - Minutes. 1595, MC/ET/XXXIII/228; registre
    - BISSON (Laurent) Imprimeur Rue de Reims. § Contrat de mariage de Laurent BISSON, et de Barbe LEMAISTRE. Témoins: Jean de LA CAILLE - Imprimeur, Libraire; Jean BOUHOURD, 24 novembre 1645; MC/ET/XXXIII/228
      contrat de mariage; Bisson, Laurent
    - GIRARD (Etienne) Prévôt d'Auvers Rue de Bièvre, collège Saint-Michel. § Testament de Etienne GIRARD, 11 août 1646; MC/ET/XXXIII/228
      testament; Girard, Etienne
    - VIÉ (Savinien) Compagnon de rivière dem/t/ près des grands degrés. § Contrat de mariage de Savinieu VIÉ, et de Claude LE VASSEUR., 19 août 1646; MC/ET/XXXIII/228
      contrat de mariage; Vié, Savinien
    - LA RIVIERE (Firmin) Marchand de fleurs. Rue des Postes. § Remise des intérêts civils par Firmin LA RIVIERE, à Jean GERMAIN, le jeune, marchand orfèvre, rue des Postes, 5 septembre 1646; MC/ET/XXXIII/228
      La Rivière, Firmin
  - Minutes. 1596, MC/ET/XXXIII/229; registre
    - POUSSET (Louis) Libraire Rue d'Ecosse. § Déclaration et obligation de Louis POUSSET, à Raulin de LA HAYE, libraire, Rue d'Ecosse., 10 novembre 1547; MC/ET/XXXIII/229
      obligation; déclaration; Pousset, Louis
    - CAILLOT (Pierre) maître jardinier Grande rue du faubourg Saint-Victor. § Contrat de mariage de Pierre CAILLOT, et de Marie BAILLART; Témoin: Pierre TARGA - maître imprimeur., 27 février 1647; MC/ET/XXXIII/229
      contrat de mariage; Caillot, Pierre
    - MAÇONNERIE § Devis et marché faits par Nicolas CHEVALLIER, maître maçon, rue du Cygne, et François DINAN, bourgeois de Paris, rue des Trois-Portes., 17 mars 1647; MC/ET/XXXIII/229
      devis; marché; Chevallier, Nicolas; Dinan, François; maçon
    - HEBERT (Marie) § Inventaire après décès de Marie HEBERT, dressé à la requête de son mari, Richard MORIN, bourgeois de Paris, rue et proche la porte Saint-Victor., 30 septembre 1647; MC/ET/XXXIII/229
      inventaire; Hebert, Marie
    - FORNELLE (Alexandre de) Sieur de la Tour, écuyer du Roi Rue Saint-Victor § Contrat de mariage de Alexandre de FORNELLE, et de Francine QUENTIN. Témoin: Laurent RAVIGUOT, imprimeur et libraire., 19 octobre 1647; MC/ET/XXXIII/229
      contrat de mariage; Fornelle, Alexandre de
    - VILLIERS (Jacques de) maître chapelier Grande rue du faubourg Saint-Victor. § Contrat de mariage de Jacques de VILLIERS, et de Gabrielle MATISSE., 30 novembre 1647; MC/ET/XXXIII/229
      contrat de mariage; Villiers, Jacques de